【裁判字號】    99,抗,720
【裁判日期】    990701
【裁判案由】    不服延長羈押
【裁判全文】
臺灣高等法院刑事裁定                   99年度抗字第720號
抗  告  人
即  被  告  甲○○
上列抗告人因違反毒品危害防制條例案件，不服臺灣桃園地方法
院99年度訴字第203號，中華民國99年5月27日延長羈押裁定，提
起抗告，本院裁定如下：
    主  文
抗告駁回。
    理  由
一、原裁定以：抗告人即被告甲○○（下稱抗告人）因違反毒品
    危害防制條例案件，前經訊問後，認抗告人犯毒品危害防制
    條例第4條第3項運輸第三級毒品罪，有第三級毒品愷他命扣
    案可稽，犯罪嫌疑重大，所犯且為最輕本刑5年以上有期徒
    刑之罪；另抗告人矢口否認犯行，惟其犯罪事實，業據共同
    被告余隆滔、曹畯富證述在卷，是抗告人之供述顯與其餘共
    同被告有所出入，事實足認有勾串共犯之虞，非予羈押顯難
    進行追訴、審判，而有羈押之必要，於民國99年3月4日起執
    行羈押。嗣抗告人所犯本件運輸第三級毒品等罪，經原審認
    罪證明確，於99年5月27日判處有期徒刑6年8月，尚未確定
    ，檢察官、抗告人均得提起上訴。而抗告人經判處之有期徒
    刑刑期既長，自足認其主觀上應有強烈之畏罪潛逃動機，而
    有逃亡之虞，顯見非予羈押，甚難進行未來之審判及執行。
    茲經訊問後，認其前開羈押原因及必要性依然存在，仍有繼
    續羈押之必要，著自民國99年6月4日起延長羈押2月等旨。
二、抗告意旨略以：抗告人雖經於99年5月27日宣判判處有期徒
    刑6 年8月，但抗告人當庭並未簽署任何文件，於法官告知
    還押之裁定時，抗告人因心臟病發作，處於無意識狀態。自
    同年5月27日至6月4日均未收到法院書面通知或補正，故不
    服法院於當庭告知延長羈押之裁定，原裁定有違誤之虞，應
    予撤銷等語。
三、按刑事訴訟法第108條第2項前段規定，延長羈押之裁定，除
    當庭宣示者外，於期間未滿前以正本送達被告者，發生延長
    羈押之效力。依卷內資料，原審於99年5月27日對被告訊問
    後，由合議庭當庭評議，審判長即諭知：「經合議庭評議後
    ，認為當初羈押被告之原因及必要性依然存在，仍有繼續羈
    押之必要，被告應從99年6月4日起延長羈押2月，如不服本
    院延長羈押之裁定，可於收受本院裁定正本後5日內依法提
    出抗告。」書記官並於筆錄上註記：「於當庭宣示延長羈押
    後約5秒，被告因身體突然不適，經緊急送醫，故無法簽名
    。」有訊問筆錄在卷可稽。是原審所為當庭宣示延長羈押之
    裁定，依上開規定，於99年5月27日已發生效力，不因被告
    於延長羈押後，始收受裁定正本而影響其效力。抗告意旨徒
    以自己之說詞，任意指摘，自非有理由，應予駁回。
四、據上論斷，依刑事訴訟法第412條，裁定如主文。
中    華    民    國    99    年    7     月    1     日
                  刑事第十二庭  審判長法  官  蔡永昌
                                      法  官  吳啟民
                                      法  官  蔡國在
以上正本證明與原本無異。
不得再抗告。
                                      書記官  顧哲瑜
中    華    民    國    99    年    7     月    1     日

司法院資訊處製作；財團法人民間司法改革基金會備份。
